---
title: "Vorlesung"
subtitle: "Statistik"
author: "Samuel Merk"
format: 
  revealjs:
    title-slide-attributes:
      data-background-image: img/sash.svg
      data-background-size: 30%
      data-background-position: 0 0
    slide-number: true
    controls: true
    logo: img/PHlogo.svg
    theme: [dark, css/custom.scss]
    chalkboard:
      theme: whiteboard
      boardmarker-width: 3
      buttons: true
      chalk-effect: 0
    fullscreen: true
    pdfexport: true
bibliography: /Users/samuelmerk/Meine Ablage/Uni_gdrive/zotero-library/zotero_references.bib
csl: /Users/samuelmerk/Meine Ablage/Uni_gdrive/zotero-library/apa.csl
editor_options: 
  chunk_output_type: console
---


## Herzlich willkommen!  [{{< fa door-open >}}]{.imp} {.center}

```{r hidden chunk which creates template stuff}
#| echo: false

## in terminal ########
# quarto install extension quarto-ext/fontawesome
# quarto install extension schochastics/academicons
#

########################
library(fontawesome)
library(tidyverse)
set.seed(848265)

# Change css to lecker PH green
if(!dir.exists("img"))
dir.create("img")
if(!dir.exists("css"))
dir.create("css")
fileConn<-file("css/custom.scss")
writeLines(c("/*-- scss:defaults --*/",
             "$link-color: #8cd000 !default;"), fileConn)
close(fileConn)

# create sash with URL
sash <- 
  ggplot() + 
  geom_polygon(data = tibble(x = c(0,4,5.5,0),
                             y = c(1,5,5,-.5)),
               aes(x,y), fill = "#8cd000") + 
  coord_fixed() +
  annotate(geom = "text", 
           label = " www.ph-ka.de", 
           x = .8, y = .8, 
           angle = 45,
           hjust = 0, vjust = 0,
           size = 10,
           color = "white") +
 theme_void() + 
 theme(plot.margin = margin(-2,0,0,-12, unit = "cm"))
ggsave("img/sash.svg", sash)
```

```{css}
.imp {
  color: #8cd000;
}

.em08{
  font-size: .8em;
}
.em07{
  font-size: .7em;
}


figure>figcaption {
    margin-top: 0.5em;
    text-align: center;
}

.citation {
  font-size: .8em;
  color: #8cd000;
}

  
```


## [{{< fa clipboard-list >}}]{.imp} Was haben wir heute vor? {.center}
* Fragen und Antworten zu Aufgaben und Videos
* Vertiefung: Implizite Messungen
* Übung I: Fragebogenskalen recherchieren
* Übung II: Rettung schlechter Fragebogenitems 

## Fragen und Antworten zu Video und Aufgaben
> Stellen Sie Ihre Fragen zu Video und Aufgaben unter [https://frag.jetzt/participant/room/BiU_Statistik](https://frag.jetzt/participant/room/BiU_Statistik)


## Vertiefung: Implizite Messungen {.center}

## Beispielstudie: Körner et al (2022) {.smaller}
*Pressemitteilung: https://bit.ly/merk057*  
Körner, A., Abraham, B., Rummer, R., & Strack, F. (2022). Gender Representations Elicited by the Gender Star Form. Journal of Language and Social Psychology, 0261927X2210801. https://doi.org/10.1177/0261927X221080181

<center>
<iframe id="frame01" src='https://www.uni-kassel.de/uni/aktuelles/meldung/2022/03/2/psycholinguistik-das-gender-sternchen-laesst-uns-bevorzugt-an-frauen-denken?cHash=0b83861f337f2eb6e520fd33b0b7d4d3'></iframe>
</center>
<style>
#frame01{ height: 440px; width: 1200px; align: center; overflow: scroll;}
</style>


## Körner et al (2022)

<embed src="Korner_et_al_2022.pdf" width="500" height="1200" 
 type="application/pdf">


## Parterarbeit: {.smaller}
Machen Sie sich gemeinsam mit der Sitznachbarin oder dem Sitznachbarn mit dem Design der Studie von Körner et al (2022) vertraut und beantworten Sie anschließen für sich die folgenen Fragen:

* Welche Designaspekte der Studie steigern die Objektivität, welche senken sie?
* Wie kann die Reliabilität in diesem Design gesteigert werden?
* Was bedeutet Konstruktvalidität in diesem Fall?
   * Was genau wird gemessen?
   * Wie werden diese Messwerte interpretiert?
   * Ist diese Interpretation angemessen?
   
## Übung I: Instrumente recherchieren {.center}

## Again: (Lecker) Gruppenarbeit {.smaller}
> Ziel der Gruppenarbeit soll sein, Repositorien für sozialwissenschaftliche Instrumente kennzulernen.

```{r}
library(tidyverse)
Studis <- c("Andreas", "Anna", "Beatrice", "Dora", "Emily", "Fabienne", "Felix", "Finn", "Franziska", "Franziska", "Helene", "Imke", "Joshua", "Judith", "Julian", "Kai", "Levina", "Louisa", "Miriam", "Nadia", "Odile", "Kieran", "Rebecca ", "Verena")

Studis_shuffled <- sample(Studis, 24)

tibble(
  Gruppe1 = Studis_shuffled[1:4],
  Gruppe2 = Studis_shuffled[5:8],
  Gruppe3 = Studis_shuffled[9:12],
  Gruppe4 = Studis_shuffled[13:16],
  Gruppe5 = Studis_shuffled[17:20],
  Gruppe6 = Studis_shuffled[21:24],
) %>% 
  knitr::kable()
```
<br>
Einigen Sie sich innerhalb der Gruppen auf eine zu messende Variable und suchen Sie zunächst unabhängig voneinander nach aktuellen & psychometrisch hochwertigen (Fragebogen-)Instrumenten dazu. Stellen Sie sich die Instrumente kurz innerhalb der Gruppe vor und notieren Sie das Instrument samt seinen antizipierten Stärken und Schwächen unter [https://bit.ly/merk058](https://bit.ly/merk058) (20 Min.).

## Übung II: Rettung schlechter Fragebogenitems {.center}
Schauen Sie auf die letzte der Folien zum Erklärvideo. Konstruieren Sie ein oder mehrere schlechte Fragebogenitems entlang dieser (oder anderer) Kriterien. Tragen Sie es unter https://bit.ly/merk059 ein und »retten« Sie schlechte Fragebogenitems der anderen Gruppen.